---
title: "Tarea2_Ricardo_Garbanzo"
author: "Ricardo Garbanzo"
date: "February 5, 2020"
output: html_document
---

```{r setup, include=FALSE}
knitr::opts_chunk$set(echo = TRUE)
```

# 1. [20 puntos] Utilizando los datos de la tabla encuesta_brexit.csv replique el siguiente grafico y explique una a una las lineas de codigo utilizadas:

```{r}
datos <- read.csv("encuesta_brexit.csv", sep = ",", header = T)
library(ggplot2)
datos$Fecha <- as.Date(datos$Fecha, "%d/%m/%y")

g <- ggplot(data = datos, mapping = aes(x = datos$Fecha)) +
  geom_smooth(mapping = aes(y = datos$Si, color = "Si")) +
  geom_smooth(mapping = aes(y = datos$No, color = "No")) +
  geom_point(mapping = aes(y = datos$Si, color = "Si")) +
  geom_point(mapping = aes(y = datos$No, color = "No")) +
  scale_color_manual(values = c("#f85f73","#07689f"), name = "Respuesta") +
  scale_x_date(date_breaks = "6 month") +
  theme_minimal() +
  theme(legend.position = "bottom")
g

```

`datos <- read.csv("encuesta_brexit.csv", sep = ",", header = T)` Carga de datos

`library(ggplot2)` Carga de libreria

`datos$Fecha <- as.Date(datos$Fecha, "%d/%m/%y")` Transformacion de variable fecha en tipo DATE

`g <- ggplot(data = datos, mapping = aes(x = datos$Fecha)) +` Asignacion de plot y datos en eje x

 ` geom_smooth(mapping = aes(y = datos$Si, color = "Si")) +` graficar intervalo de confianza para variable si

  `geom_smooth(mapping = aes(y = datos$No, color = "No")) +`graficar intervalo de confianza para variable NO

  `geom_point(mapping = aes(y = datos$Si, color = "Si")) +` graficar observaciones de si en eje Y con punto

  `geom_point(mapping = aes(y = datos$No, color = "No")) +`graficar observaciones de no en eje Y con punto

  `scale_color_manual(values = c("#07689f", "#f85f73"), name = "Respuesta") +` Asignacion de colores para variables si y no

  `scale_x_date(date_breaks = "6 month") +` se define una escala de forma manual para la variable fecha en el eje X

  `theme_minimal() +` Se aplica un tema para el fondo del gráfico

  `theme(legend.position = "bottom")` se configura la leyenda del grafico en la parte inferior.
