---
title: "Tarea2_Ricardo_Garbanzo"
author: "Ricardo Garbanzo"
date: "February 5, 2020"
output: html_document
---

```{r setup, include=FALSE}
knitr::opts_chunk$set(echo = TRUE)
```

# 1. [20 puntos] Utilizando los datos de la tabla encuesta_brexit.csv replique el siguiente grafico y explique una a una las lineas de codigo utilizadas:

```{r}
datos <- read.csv("encuesta_brexit.csv", sep = ",", header = T)
library(ggplot2)
datos$Fecha <- as.Date(datos$Fecha, "%d/%m/%y")

g <- ggplot(data = datos, mapping = aes(x = datos$Fecha)) +
  geom_smooth(mapping = aes(y = datos$Si, color = "Si")) +
  geom_smooth(mapping = aes(y = datos$No, color = "No")) +
  geom_point(mapping = aes(y = datos$Si, color = "Si")) +
  geom_point(mapping = aes(y = datos$No, color = "No")) +
  scale_color_manual(values = c("#f85f73","#07689f"), name = "Respuesta") +
  scale_x_date(date_breaks = "6 month") +
  theme_minimal() +
  theme(legend.position = "bottom")
g

```

`datos <- read.csv("encuesta_brexit.csv", sep = ",", header = T)` Carga de datos

`library(ggplot2)` Carga de libreria

`datos$Fecha <- as.Date(datos$Fecha, "%d/%m/%y")` Transformacion de variable fecha en tipo DATE

`g <- ggplot(data = datos, mapping = aes(x = datos$Fecha)) +` Asignacion de plot y datos en eje x

 ` geom_smooth(mapping = aes(y = datos$Si, color = "Si")) +` graficar intervalo de confianza para variable si

  `geom_smooth(mapping = aes(y = datos$No, color = "No")) +`graficar intervalo de confianza para variable NO

  `geom_point(mapping = aes(y = datos$Si, color = "Si")) +` graficar observaciones de si en eje Y con punto

  `geom_point(mapping = aes(y = datos$No, color = "No")) +`graficar observaciones de no en eje Y con punto

  `scale_color_manual(values = c("#07689f", "#f85f73"), name = "Respuesta") +` Asignacion de colores para variables si y no

  `scale_x_date(date_breaks = "6 month") +` se define una escala de forma manual para la variable fecha en el eje X

  `theme_minimal() +` Se aplica un tema para el fondo del gráfico

  `theme(legend.position = "bottom")` se configura la leyenda del grafico en la parte inferior.
  
  
  
  
  
# 2. [20 puntos] Utilizando los datos de la tabla IDH cantonal 2014.csv realice lo siguiente:

a) Seleccione una provincia.
b) Filtre los datos para la provincia seleccionada.
c) Realice un mapa de la provincia seleccionada en el que se pueda observar el IDC representado por colores, ademas una etiqueta debe indicar el nombre del canton asi como el valor exacto del IDC.

```{r Ejercicio 2}
library(dplyr)
library(sf)
library(scales)
library(ggplot2)
library(ggrepel)


IDH <- read.csv("IDH_cantonal_2014.csv", sep = ",")

#IDH <- IDH_cantonal_2014
names(IDH)[1] <- "Posicion"
names(IDH)[2] <- "Canton"
to_upper <- function(x) toupper(chartr("áéíóúÁÉÍÓÚ", "aeiouAEIOU", x))
IDH$Canton <- to_upper(IDH$Canton)
IDH <- IDH[-1]

cantones <- read_sf("geo_data/geo_data/cantones/cantones.shp")
cantones <- left_join(x = cantones, y = IDH, by = c("cant_nom1" = "Canton"))
cantones <- subset(cantones, cantones$prov_nom1 == "SAN JOSE")


centros <- st_centroid(cantones)
cantones <- cbind(cantones,st_coordinates(st_centroid(centros$geometry)))

  ggplot(cantones, mapping = aes(fill = cantones$IDH)) +
    geom_sf(color = "green", size = .1) +
    geom_label_repel(
      mapping = aes(x = X, y = Y, label = paste(cantones$cant_nom2,"-",cantones$IDH)),
      size = 3, fill = "white", label.r = 0) +
  theme_void() +
    scale_fill_viridis_c(labels = comma,
                       trans = "log10",
                       name = "IDH",
                       direction = 1) +
    labs(title = "Indice -  Provincia de San Jose") +
    theme(legend.position = "bottom", legend.key.width = unit(2,"cm"),
          plot.title = element_text(hjust = .5, size = 14))
```






  
